臺灣臺北地方法院簡易民事判決
                                    110年度店簡字第954號
原      告  張治平  

訴訟代理人  楊擴舉律師
被      告  薛美英  

訴訟代理人  蘇勝嘉律師
複訴訟代理  
人          張瀚升律師
上列當事人間損害賠償事件，本院於民國111年3月29日言詞辯論
終結，判決如下：
    主      文
被告應給付原告新臺幣肆萬元，及自民國一百一十年四月十日起
至清償日止，按年息百分之五計算之利息。
原告其餘之訴駁回。
訴訟費用新臺幣參仟壹佰陸拾元，其中新臺幣陸佰參拾貳元由被
告負擔，其餘新臺幣貳仟伍佰貳拾捌元由原告負擔。
本判決原告勝訴部分得假執行，但被告以新臺幣肆萬元為原告預
供擔保後，得免為假執行。
    事實及理由
一、原告方面：
  ㈠原告起訴主張：
　　原告配偶即訴外人繆丹萍原為門牌臺北市○○區○○○路○段000
    巷00號房屋（下稱系爭房屋）之所有權人，且為富綠第社區
    （下稱系爭社區）之原區分所有權人，原告當時雖非系爭社
    區之區分所有權人，仍於民國108年12月15日參與系爭社區
    第22屆區分所有權人會議（下稱第22屆會議），當選為管理
    委員會委員，並於109年1月15日將系爭房屋之所有權人變更
    為原告所有以符合當選規則，原告為此支出契稅、贈與稅及
    代書費等共計新臺幣（下同）98,922元，後於109年2月9日
    召開第一次委員會議（下稱系爭會議）當選為系爭社區第23
    屆管理委員會之主任委員，然第22屆主任委員即被告未移交
    相關清冊及管委會其他案件涉訟資料予第23屆管理委員會，
    又於109年3月2日指揮系爭社區警衛黃崧璉偽造不實區分所
    有權人會議，代理原告向臺北市政府報備，臺北市政府雖於
    109年3月6日函覆（下稱系爭函文），其中並未認定選任原
    告為主任委員之程序不合法，然原告於109年3月12日始取得
    系爭函文，且訴外人黃崧璉、王樹枝及被告變造108年12月1
    5日第22屆會議記錄，更改第23屆管理委員會委員當選名單
    。另原告於109年4月11日第二次管理委員會議時已主動辭去
    主任委員乙職，被告竟自109年4月12日起於系爭社區張貼公
    告稱原告竊占系爭函文，及多次虛構不實資訊表示原告已遭
    臺北市政府都市發展局要求重新改選主任委員，此舉已侵害
    原告名譽，使原告受有精神上痛苦。爰依民法第184條第1項
    前段、第195條之規定提起本件訴訟，請求被告精神慰撫金2
    00,000 元，並聲明：⒈被告應給付原告200,000元，及自起
    訴狀訴達翌日起至清償日止，按年息百分之5 計算之利息；
    ⒉願供擔保請准宣告假執行。
  ㈡對被告答辯所為之陳述：
  ⒈原證1 是訴外人黃崧璉交付給原告，雖其上未記載主任委員
    ，但不代表與原證21有矛盾或不符。
  ⒉本件被告所發出之公告皆依據系爭函文，然被告均反於系爭
    函文之意旨，以不實之指摘作為公告內容，進而毀損原告之
    名譽。
　⒊被告稱系爭函文是臺北市政府不同意報備並要求補正相關事
    項，與被告為主任委員名義發出之各項函文所載之事實不符
    ，亦可證明被告確有毀損原告名譽之故意。　
　二、被告方面：
  ㈠被告否認曾變造108年12月15日第22屆會議記錄，此次會議係
    為改選系爭社區第23屆管理委員而召開，以抽籤及中籤住戶
    互推方式選出5名委員，系爭房屋住戶經互推後當選為主任
    委員，並依據臺北市古亭地政事務所107年5月1日函送之建
    物所有權狀，將登記其上之區分所有權人公告為第23屆委員
    ，訴外人繆丹萍始為當時系爭房屋之登記所有權人。　　
　㈡承上，原告非第23屆當選之主任委員，由原告提出之系爭會
    議記錄未曾公告於系爭社區內，自非屬正式文件。又系爭社
    區第23屆管理委員會依例，應由天億保全公司管理員黃崧璉
    整理相關報備資料，交由主任委員當選人確認、簽章，並依
    法向臺北市政府都市發展局報備，惟原告逕以其名義取代原
    當選人繆丹萍，於109年3月2日向臺北市政府都市發展局謊
    報為主任委員，雖原告於109年1月15日將系爭房屋之所有權
    人變更為原告，然遭臺北市政府都市發展局表示主任委員非
    當選人繆丹萍需重新申報以觀，原告自非臺北市政府都市發
    展局同意備查之主任委員。另依據鈞院107年度訴字第4216
    號卷之被告黃景南（即系爭社區38號住戶）於民事陳報狀載
    明：「…原告之法定代理人即主任委員已變更為繆丹萍…。」
    ，可證被告並未變造第22屆會議記錄。
　㈢被告為免觸法並能儘速完成移交，而於109年4月1日以存證信
    函請求原告返還系爭函文，然未獲回應，無奈之下適逢防疫
    期間社區之控管，而依據內政部109年3月4日內授營建管字
    第1090803838號函第六點指示，依管理條例第31條規定公告
    ，並以書面問卷形式，重新推選第23屆管理委員，被告所為
    皆於法有據，不僅無將系爭函文據為己有或竊占之行為，更
    無貶損原告個人評價而侵害原告名譽權之意欲，張貼公告請
    求原告返還系爭函文之目的，是希望社區有合法選任報備通
    過之主任委員，否則系爭社區之民事訴訟案件將因法定代理
    人欠缺遭受法院駁回之不利益，亦會因公寓大廈管理條例受
    罰等語。並聲明：⒈原告之訴駁回；⒉如受不利判決，願供擔
    保請准宣告免為假執行。
三、兩造不爭執及爭執事項（參見本院卷第329頁至第331頁）：
  ㈠不爭執事項：
  ⒈被告為址設「台北市○○區○○○路○段000巷00號」之系爭社區管
    理委員會第22屆主任委員，任期於108年12月31日屆至。
　⒉系爭社區管委會組成之區分所有權人門牌號碼為台北市○○區○
    ○○路○段000巷00號至40號，共46戶。
　⒊系爭社區係於108年12月15日舉行第22屆區分所有權會議人會
    議，被告為該次會議召集人，並以抽籤方式決定第23屆管理
    委員。
　⒋108 年12月15日系爭社區召開區分所有權會議時，門牌號碼
    為臺北市○○區○○○路○段000 巷00號之所有權人為訴外人繆丹
    萍，且有於當日出席並簽到，原告於109 年1 月15日因夫妻
    贈與取得上開建物之所有權。
　⒌系爭社區住戶規約第13條第3 款明定管理委員須有區分所有
    權人身分且居住於本大廈。
　⒍系爭函文（原證7）即台北市政府都市發展局109年3月6日北
    市都建字第1093046789號函說明二記載：「本案請依下列規
    定事項補正後，重新填寫申請書再行提出申請。㈠申請報備
    書空白處請填寫貴管理委員會統一編號及最新主委任期（起
    訖日）。㈡申請報備書及申請報備檢查表之申請人資料應由
    最新主任委員填寫及簽章，並請確認與區分所有權人會議記
    錄選任之主任委員相符。㈢申請報備檢查表檢附不全。㈣請載
    明區分所有權人會議之主席。」。
　⒎原證11即富綠第公寓大廈管理委員會109 年3 月18日函係以
    被告為第22屆管理委員會主任委員之名義發出。　 
  ⒏原證13即富綠第公寓大廈管理委員會109 年4 月12日公告係
    以被告為第22屆管理委員會主任委員之名義發出。
　⒐原證14即富綠第公寓大廈管理委員會召集臨時區分所有權人
    會議通知，係以被告為第22屆管理委員會主任委員之名義發
    出。　
　⒑原告將系爭函文連同附件正本，提交至台北市警察局文山二
    分局作為對系爭社區保全即訴外人黃崧璉提起妨害秘密刑事
    告訴之用。　　
  ㈡爭執事項：
  ⒈原證6即富綠第社區第22屆區分所有權會議人會議紀錄記載：
    「柒、經抽籤抽出，第二十三屆委員名單如下：主委：40號
    繆丹萍、副主委：胡育強、財委：陳妍允、監委：周漱芳、
    事委：馬蓮美」，內容是否真正？
  ⒉原證11即富綠第公寓大廈管理委員會109年3月18日函中記載
    ：「頃接獲台北市政府公寓大廈管理科退回本社區第23屆管
    理委員會當選委員名冊報備函…，其中指出張治平先生於108
     年12月15日召開區分所有權人會議時，並不具區分所有權
    人身份，不符公寓大廈管理條例第29條選任管理委員、主任
    委員之相關規定。」，內容是否真正？
  ⒊原證13即富綠第公寓大廈管理委員會109年4月12日公告稱原
    告將系爭函文「據為己有」，系爭函文遭原告「竊占」，是
    否損害原告名譽？
  ⒋原證14即富綠第公寓大廈管理委員會109年4月12日公告「住
    戶張治平不符本社區住戶規約，遭台北市政府都市發展局要
    求重新推舉人選並重新改選」，內容是否真正？是否損害原
    告名譽？
　⒌被告於109年5月12日第23屆管理委員改選會議，稱略以：「1
    08 年12月15日第22屆區分所有權人會議抽籤選出40號繆丹
    萍為主任委員，惟因報備申請人係由繆丹萍之配偶張治平自
    行以其作為主任委員提出申請，‧‧‧該次報備申請日前已遭
    台北市政府都市發展局退件‧‧‧」，內容是否真正？是否損
    害原告名譽？　
四、得心證之理由：
　  原告主張被告於原證13即富綠第公寓大廈管理委員會109年4
    月12日公告稱原告將系爭函文「據為己有」，系爭函文遭原
    告「竊占」；原證14即富綠第公寓大廈管理委員會109年4月
    12日公告「住戶張治平不符本社區住戶規約，遭台北市政府
    都市發展局要求重新推舉人選並重新改選」；於109年5月12
    日第23屆管理委員改選會議，稱略以：「108 年12月15日第
    22屆區分所有權人會議抽籤選出40號繆丹萍為主任委員，惟
    因報備申請人係由繆丹萍之配偶張治平自行以其作為主任委
    員提出申請，‧‧‧該次報備申請日前已遭台北市政府都市發
    展局退件‧‧‧」之事實，業據其提出公告影本2份及109年度
    系爭社區第23屆管理委員改選會議紀錄影本1份為證（參見
    本院卷第93頁、第95頁、第97頁），且為被告所不爭執，原
    告此部分主張堪信為真實。惟原告主張被告上揭行為侵害其
    名譽權，應負損害賠償責任乙節，則為被告所否認，並以前
    詞置辯。是本件應審酌者為：㈠原證13即富綠第公寓大廈管
    理委員會109年4月12日公告稱原告將系爭函文「據為己有」
    ，系爭函文遭原告「竊占」，是否損害原告名譽？㈡
    原證14即富綠第公寓大廈管理委員會109年4月12日公告「住
    戶張治平不符本社區住戶規約，遭台北市政府都市發展局要
    求重新推舉人選並重新改選」，內容是否真正？是否損害原
    告名譽？㈢被告於109年5月12日第23屆管理委員改選會議，
    稱略以：「108 年12月15日第22屆區分所有權人會議抽籤選
    出40號繆丹萍為主任委員，惟因報備申請人係由繆丹萍之配
    偶張治平自行以其作為主任委員提出申請，‧‧‧該次報備申
    請日前已遭台北市政府都市發展局退件‧‧‧」，內容是否真
    正？是否損害原告名譽？經查：
  ㈠按因故意或過失，不法侵害他人之權利者，負損害賠償責任
    ；不法侵害他人之名譽，被害人雖非財產上之損害，亦得請
    求賠償相當之金額，民法第184條第1項前段、第195條第1項
    前段分別定有明文。又名譽有無受損害，應以社會上對個人
    評價是否貶損作為判斷之依據，苟其行為足以使他人在社會
    上之評價受到貶損，不論其為故意或過失，均可構成侵權行
    為，其行為不以廣佈於社會為必要，僅使第三人知悉其事，
    亦足當之（最高法院90年台上字第646號判決意旨參照）。
    次按大法官釋字第509 號解釋闡釋人民之言論自由基本權利
    應受最大限度之維護，但為兼顧對個人名譽、隱私及公共利
    益之保護，法律得對言論自由依其傳播方式為合理之限制。
    刑法第310 條第1 項及第2 項之誹謗罪係保護個人法益而設
    ，同條第3 項前段、同法第311 條第3 款規定係對言論內容
    與事實相符，及適當評論公共事務者予以保障，旨在衡平憲
    法所保障之言論自由與名譽、隱私等基本人權而為規範性之
    解釋，即屬因基本權衝突所為具有憲法意涵之法律原則，則
    為維護法律秩序之整體性，就違法性價值判斷上趨於一致，
    在民事責任之認定上，亦應考量上開解釋所揭櫫之概念及刑
    法第310 條第3 項、第311 條除外規定，作為侵害名譽權、
    隱私權行為阻卻不法事由之判斷準據。另按以善意發表言論
    ，而有因自衛、自辯或保護合法之利益者，不罰，刑法第31
    1條第1款亦有明定，此係法律就妨害名譽罪特設之阻卻違法
    事由，目的即在維護善意發表意見之自由，對於名譽權侵害
    是否應負損害賠償責任之認定亦應適用。
  ㈡關於原證13即富綠第公寓大廈管理委員會109年4月12日公告
    稱原告將系爭函文「據為己有」，系爭函文遭原告「竊占」
    ，是否損害原告名譽部分：　　
    查，觀諸卷附原證13公告，其內記載「...詎料上該函文正本遭40號住戶據為己有，並持之對本社區保全黃崧璉先生提起妨害秘密罪刑事告訴，目前已為台北市文山二分局偵查隊列為提告證物，暫無法領回」，有該公告影本1份在卷可查（參見本院卷第93頁），顯見被告對於該函文目前因原告提出刑事告訴，屬提告案件重要證物，而由警察機關列為提告證物，於訴訟終結前無法領回乙情知之甚詳，然仍於該公告載明「三、有關臺北市政府都發局退回遭竊占公務函文，管委會已以存證信函催告（如附件），惟其中附載本社區住戶相關個資，倘若因而導致侵害社區住戶權益之情事，管委會將依法提出告訴」，致使閱讀該份公告者，藉由該公告之前後文，得以清楚得知被告所指「竊占公務函文者乃40號住戶」，並據以連結出居住於系爭社區40號之原告乃竊占函文公告者。而所謂竊占隱含有「竊取」及「不法佔有」之意涵，再搭配後述「依法提出告訴」一語，實足以讓閱讀者得出原告可能涉有竊盜、侵占刑責之罪嫌，是「竊占」一詞，並非對可受公評之事發表客觀、理性之評論方式，既非適當，更難認係出於善意。如前所述，被告對於無法取回函文之原委知之甚詳，然卻以足以貶損他人名譽之用詞描述原告之行為，被告以其名義出具原證13公告，且其主觀上知悉原證13公告會張貼於不特定多數人得以瀏覽、見聞之社區公告欄，其以前述具有負面評價之貶抑言詞描述原告之行為，意欲指摘原告行為不當，已足使原告在社會上之評價受到貶損，縱認其尚有表示自身立場或表述個人意見之意思，亦已淪為刻意以詆毀個人名譽方式而為之，自不受言論自由之保障，故原告依侵權行為之法律關係請求被告負侵權行為損害賠償責任，應屬有據。
  ㈢關於原證14即富綠第公寓大廈管理委員會109年4月12日公告
    「住戶張治平不符本社區住戶規約，遭台北市政府都市發展
    局要求重新推舉人選並重新改選」，內容是否真正？是否損
    害原告名譽？
　  原證14公告上記載「查本社區申請報備第23屆管理委員會管
    理委員當選名冊，因住戶張治平不符合本社區『住戶規約』第
    13條第1項第3款規定，至遭臺北市政府都市發展局退件（10
    9年3月6日北市都建字第1093046789號函）要求重新推舉人
    選在案」（參見本院卷第95頁），而觀諸109年3月6日北市
    都建字第1093046789號函提及「本案請依下列規定事項補正
    後，重新填寫申請書再行提出申請。㈡申請報備書及申請報
    備檢查表之申請人資料應由最新主任委員填寫及簽章，並請
    確認與區分所有權人會議紀錄選認之主任委員相符」（參見
    本院卷第75頁），該份函文雖未明白揭示管理負責人、管理
    委員會主任委員或管理委員如未具備區分所有權人資格，則
    管理負責人、管理委員會主任委員或管理委員喪失區分所有
    權人資格之日起，視同解任。然由證人即臺北市政府建管處
    員工邱麒綸於本院審理時結證稱：受理公寓大廈報備組織事
    項時需檢附申請報備書、申請報備檢查表、使用執照、區分
    所有權人名冊、區分所有權人會議紀錄、會議出席簽到簿及
    會議出席委託書、社區規約、另外如果依據社區規約另開管
    理委員會會議推選主任委員，必須檢附管委會會議紀錄以及
    會議出席簽到簿，審查部分是確認上開資料是否備齊，及區
    權會是否依照規約約定召開並符合公寓大廈管理條例程序。
    如社區檢附相關選任報備資料至本處進行主任委員改選報備
    ，本處會先確認改選報備之內容是否符合社區規約約定( 規
    約優先於公寓大廈條例之規定，但前提是規約之約定並無違
    反母法) ，如違反上述規約及母法本處會先請社區申請人釐
    清選任結果是否符合社區規約及公寓大廈管理條例。如規約
    規定管委須具備區權人身分並居住於社區內，但選出之人選
    並非區權人時，本處將不核准報備並駁回申請。王樹枝曾諮
    詢伊主任委員身分如果違反公寓大廈管理條例第25條第3 項
    規定，是否還具備主任委員身分，本處回答前述條例已明文
    規定管理負責人、管理委員會主任委員或管理委員喪失區分
    所有權人資格之日起，視同解任。就伊印象原告有至本處公
    寓大廈科櫃台諮詢主任委員資格身分，當時櫃台人員是伊與
    沈紘毅，印象中諮詢過程中當事人有拿建物謄本給伊看，而
    建物原所有權人為女士，後來變更登記為男士，他的問題是
    原本主任委員為前所有權人即女士，可否變更主任委員為後
    所有人即男士。當時告知不行，因為牴觸公寓大廈管理條例
    第25條第3 項的規定，當時有告知主委喪失區分所有權人資
    格之日起，視同解任。原證7 函文內容，印象中是區權會選
    出來的委員名單及主任委員是女士，但申請報備書及檢查表
    申請人為張治平，故該文書原證7 說明二( 二) 係告知該申
    請人先行釐清前述文件是否符合區分所有權人會議紀錄選任
    之主任委員，用意在告知社區要用最新的主任委員名義來申
    請報備改選主任委員等語（參見本院卷第356頁至第358頁）
    可知，系爭社區曾針對109年3月6日北市都建字第109304678
    9號函文詢問相關承辦人員，且原告本人亦針對該問題請教
    過相關承辦人員，並於詢問時告知原建物所有權人為原告之
    配偶，後建物移轉登記為原告後，得否變更主任委員為原告
    ，並經證人告以抵觸公寓大廈管理條例之相關規定而不應准
    許，且依證人邱麒綸之回覆，倘主任委員喪失區分所有權人
    資格，自喪失區分所有權人資格之日起，視同解任，理應就
    解任之主任委員部分進行重選，是上開原證14公告部分僅係
    就都發局退件之緣由予以說明，難認被告主觀上有貶損原告
    名義之意圖，客觀上亦僅使閱讀者得以知悉遭都發局退件之
    原委，難認有何貶損原告名譽之事實，是原告指摘原證14公
    告損害其名譽，並不足採。
　㈣關於被告於109年5月12日第23屆管理委員改選會議，稱略以
    ：「108 年12月15日第22屆區分所有權人會議抽籤選出40號
    繆丹萍為主任委員，惟因報備申請人係由繆丹萍之配偶張治
    平自行以其作為主任委員提出申請，‧‧‧該次報備申請日前
    已遭台北市政府都市發展局退件‧‧‧」部分：　
　⒈證人游德信雖於本院審理時結證稱：當天用抽籤方式抽下一
    屆管理委員，籤筒內是全體區分所有權人，當天抽籤結果只
    記得有40號張治平、陳妍允及周樹發，另外兩個伊沒有印象
    ，張治平是伊抽出的，所以伊有印象，當時40號不是繆丹萍
    。伊抽到的籤是40號張治平，40號為戶號，手寫或打字沒有
    印象。伊當時就是抽到「40號張治平」，當時還有朗讀出
    來並把籤給大家看云云（參見本院卷第359頁至第360頁），
    然其其後於被告訴訟代理人提示委員當選名單公告照片（參
    見本院卷第211頁至第215頁）時，對於被告訴訟代理人詢問
    ，為何公告之籤紙上僅記載戶名，並無姓名之記載後，改稱
    「時間太久遠，伊記不得」（參見本院卷第361頁），顯見
    證人游德信對於籤紙上係抽出戶號之特定人擔任委員抑或僅
    抽出戶號後再由該戶號之區分所有權人擔任委員乙情，記憶
    不甚明確，且其上開證述內容核與證人王樹枝結證稱：籤紙
    上僅有戶號，並無姓名等詞（參見本院卷第365頁）及證人
    邱麒綸證述：原告詢問之內容乃建物原所有權人為女士，後
    來變更登記為男士，原本主任委員為前所有權人即女士，可
    否變更主任委員為後所有人即男士等語（參見本院卷第357
    頁至第358頁）不符，是108 年12月15日抽籤時，籤紙上應
    僅記載戶號無訛。
　⒉又證人王樹枝於本院審理結證稱：社區同意家人可以幫忙擔
    任委員，則本件張治平及其太太的例子是可以跟主管機關報
    備太太是主委，而由張治平實際去開會，但因為抽籤是在10
    8 年12月15日，張治平與他太太是在109 年1 月產權移轉，
    是原告一定要以他的名字去申請變更，主管機關才會要求要
    補正等語（參見本院卷第365頁），此情核與109年3月6日北
    市都建字第1093046789號函文上記載受文者：富綠地公寓大
    廈管理委員會申請人：張治平君相符（參見本院卷第75頁）
    ，顯見109年5月12日第23屆管理委員改選會議，稱略以：「
    108 年12月15日第22屆區分所有權人會議抽籤選出40號繆丹
    萍為主任委員，惟因報備申請人係由繆丹萍之配偶張治平自
    行以其作為主任委員提出申請，‧‧‧該次報備申請日前已遭
    台北市政府都市發展局退件‧‧‧」等內容並無違誤，僅未將
    抽籤係於108年12月15日，產權移轉係於109年1月，依照規
    約及公寓大廈管理條例之相關規定，僅區分所有權人得以擔
    任系爭社區主任委員之原委詳細說明，難認被告主觀上有貶
    損原告名義之意圖，客觀上亦僅使社區之住戶知悉需重選委
    員之原委，難認有何貶損原告名譽之事實，是原告指摘109
    年度系爭社區第23屆管理委員改選會議紀錄損害其名譽，並
    不足採。
　㈤按慰撫金之賠償，其核給之標準固與財產上損害之計算不同
    ，然非不可斟酌雙方身分資力與加害程度，核定相當之數額
    ，最高法院51年台上字第223 號判決意旨可參。經查，本件
    被告以「竊占」一詞之行為，不法侵害原告之人格法益，使
    原告精神受有痛苦，原告自得請求被告賠償其所受非財產上
    之損害。本院審酌被告行為侵害之嚴重性及原告精神上所受
    痛苦程度，暨被告事後以其主觀認知對原告提出侵占告訴。
    又原告為大學畢業，原任法務部調查局洗錢防制處處長，退
    休後擔任中國信託反毒教育基金會執行長 ；被告則為大學
    畢業，目前任職台電公司，此據兩造陳述在卷（參見本院卷
    第155頁至第157頁、第377頁），另參酌兩造稅務電子閘門
    財產所得調件明細表（因屬個人隱私，僅予參酌，爰不予揭
    露，詳參另附證物袋之稅務電子財產所得調件明細表）所示
    財務狀況等一切情狀，認原告請求被告賠償精神慰撫金200,
    000 元，尚屬過高，本院認應以40,000元為適當，逾此部分
    之請求，實屬無據。
五、從而，原告依侵權行為之法律關係，請求被告給付40,000 
    元及自起訴狀繕本送達翌日即110年4月10日（參見本院卷第
    131頁之送達回證）起至清償日止，按年息百分之5計算之利
    息，為有理由，應予准許。逾此範圍之請求，為無理由，應
    予駁回。
六、本件事證已臻明確，兩造其餘主張、陳述及所提之證據，均
    核與本案判決所認結果不生影響，爰無庸一一再加論述，附
    此敘明。　　
七、本判決原告勝訴部分係就民事訴訟法第427條訴訟適用簡易
    程序所為被告敗訴之判決，依同法第389條第1項第3款規定
    ，應依職權宣告假執行。本院並依同法第392條第2項規定，
    依職權宣告被告如預供擔保，得免為假執行。
八、訴訟費用負擔之依據：民事訴訟法第79條。本件訴訟費用額
    ，依後附計算書確定如主文第3 項所示金額。　　
中　　華　　民　　國　　111 　年　　4 　　月　　29　　日
                  臺灣臺北地方法院新店簡易庭
                              法  官  石蕙慈
計算書：
項        目             金  額（新臺幣）    備    註
第一審裁判費             2,100元
第一審證人旅費（游德信）   530元             由原告墊付
第一審證人旅費（邱麒綸）   530元             由被告墊付
合        計             3,160元　　　　　　　　　　　　以上正本係照原本作成。
對於本件判決如有不服，應於收受送達後20日內向本院提出上訴
書狀，上訴於本院合議庭，並按他造當事人之人數附具繕本。
如委任律師提起上訴者，應一併繳納上訴審裁判費。
中　　華　　民　　國　　111 　年　　4 　　月　　29　　日
                              書記官  徐子芹